【裁判字號】    97,訴,503
【裁判日期】    970915
【裁判案由】    違反毒品危害防制條例
【裁判全文】
臺灣新竹地方法院刑事判決               97年度訴字第503號
公  訴  人  臺灣新竹地方法院檢察署檢察官
被      告  甲○○
                      弄62號.
上列被告因違反毒品危害防制條例案件，經檢察官提起公訴（97
年度毒偵字第1005號），暨移送併辦（97年度毒偵字第1396號）
本院依簡式審判程序判決如下：
   主  文
甲○○施用第一級毒品，累犯，處有期徒刑柒月，扣案之第一級
毒品海洛因壹包（淨重零點參公克）沒收銷燬，包裝袋壹個沒收
。
   事  實
一、甲○○曾於民國92年間因違反廢棄物清理法等案件，經臺灣
    桃園地方法院以91年度訴字第131 號判決判處有期徒刑4 月
    ，並經臺灣高等法院於以92年度上訴字第1019號判決上訴駁
    回確定，於93年4 月13日易科罰金執行完畢。
二、甲○○於94年間因違反毒品危害防制條例之施用第一級毒品
    案件，經臺灣桃園地方法院以94年度毒聲字第925 號裁定送
    觀察勒戒後認有繼續施用毒品之傾向，再經同法院以94年度
    毒聲字第1211號裁定令入戒治處所施以強制戒治1 年，因已
    執行期滿6 月以上，其成效經評定為合格，無繼續強制戒治
    之必要，而於95年2 月22日停止戒治出所，並於95年7 月26
    日戒治期滿，另經臺灣桃園地方法院檢察署檢察官於95年3
    月6 日以95年度戒毒偵字第55號為不起訴處分確定。詎仍不
    知悔改，竟於前揭強制戒治執行完畢釋放後5 年內，基於施
    用第一級毒品海洛因之犯意，於97年1 月22日上午9 時許，
    在其位於新竹縣新豐鄉○○村○○街40巷35弄62號住處附近
    早餐店返家之路上，以香菸摻入第一級毒品海洛因粉後點火
    吸取之方式施用第一級毒品海洛因。嗣於97年1 月22日上午
    10 時10 分許，在其位於新竹縣新豐鄉○○村○○街40巷35
    弄62 號 住處內為警查獲，並扣得第一級毒品海洛因1 包（
    淨重0.31公克）。
三、案經新竹縣政府警察局竹北分局報告台灣新竹地方法院檢察
    署檢察官偵查起訴及移送併辦。
   理  由
一、本件被告所犯施用第一級毒品罪，非死刑、無期徒刑、最輕
    本刑為3 年以上有期徒刑之罪，被告於本院準備程序進行中
    ，就被訴事實為有罪之陳述，經本院合議庭認合於刑事訴訟
    法第273 條之1 之規定，裁定進行簡式審判程序，合先敘明
    。
二、訊據被告甲○○對於事實二所載犯罪事實，於本院準備程序
    、審理中均供承不諱，而被告為警查獲所採集之尿液（代號
    為北97023） ，經詮昕科技股份有限公司（下稱詮昕公司）
    檢驗結果，呈海洛因經人體代謝後之嗎啡陽性反應他命陽性
    反應，此有新竹縣政府警察局毒品犯罪嫌疑人尿液採驗作業
    管制紀錄暨詮昕公司97年2 月1 日之濫用藥物尿液檢驗報告
    各1 份附卷可稽（見毒偵字第657 號偵查卷第30-31 頁），
    此外，並有第一級毒品海洛因1 包扣案可資佐證，而該包海
    洛因經送請法務部調查局鑑定結果，確含有海洛因成份，此
    有該局97年3 月9 日調科壹字第09723012880 號鑑定書附卷
    可憑（參同前偵卷第32頁）。是認被告上開自白內容應與事
    實相符，其施用第一級毒品海洛因犯行堪予認定。
三、被告於94年間因違反毒品危害防制條例之施用第一級毒品案
    件，經臺灣桃園地方法院以94年度毒聲字第925 號裁定送觀
    察勒戒後認有繼續施用毒品之傾向，再經同法院以94年度毒
    聲字第1211號裁定令入戒治處所施以強制戒治1 年，因已執
    行期滿6 月以上，其成效經評定為合格，無繼續強制戒治之
    必要，而於95年2 月22日停止戒治出所，並於95年7 月26日
    戒治期滿，此有台灣高等法院被告前案紀錄表在卷可參，是
    被告於前案戒治完畢後5 年內再犯本件施用第一級毒品罪，
    自應依法論科。
四、核被告所為，係犯毒品危害防制條例第10條第1 項之施用第
    一級毒品罪，其持有第一級毒品海洛因之低度行為，為其施
    用第一級毒品海洛因之高度行為所吸收，不另論罪。本件移
    送併辦之97年度毒偵字第1396號併辦意旨書記載被告施用第
    一級毒品之犯罪事實與本件起訴之犯罪事實相同，乃事實上
    之同一案件，本院自得一併審理，附此敘明。被告曾於92年
    間因違反廢棄物清理法等案件，經臺灣桃園地方法院以91年
    度訴字第131 號判決判處有期徒刑4 月，並經臺灣高等法院
    於以92年度上訴字第1019號判決上訴駁回確定，於93年4 月
    13日易科罰金執行完畢，有臺灣高等法院被告前案紀錄表附
    卷可佐，被告前受有期徒刑之執行完畢後，其於5 年以內故
    意再犯本件有期徒刑以上之罪，為累犯，應依刑法第47條第
    1 項之規定，加重其刑。爰審酌被告無視法令之禁止，前已
    因施用毒品案件，經裁定送觀察勒戒、強制戒治後，竟再度
    施用足以導致精神障礙及生命危險之成癮性毒品，顯無悔改
    之意，兼以施用毒品所生危害以自戕健康為主，及其犯後坦
    承犯行等一切情狀，量處如主文所示之刑，以示懲儆。
五、扣案之第一級毒品海洛因1 包（淨重0.31公克）屬毒品危害
    防制條例第2 條第2 項所管制之毒品，應依毒品危害防制條
    例第18條第1 項前段宣告沒收銷燬。其餘扣案之海洛因包裝
    袋1 個係被告所有供施用第一級毒品所用之物，業據被告供
    承在卷，應依刑法第38條第1 項第2 款宣告沒收。
據上論斷，應依刑事訴訟法第273 條之1 第1 項、第299 條第1
項前段，毒品危害防制條例第10條第1 項、第18條第1 項前段，
刑法第11條、第47條第1 項、第38條第1 項第2 款，判決如主文
。
本案經檢察官王唯怡到庭執行職務。
中    華    民    國    97    年    9     月    15    日
                  刑事第三庭    法  官  賴淑敏
以上正本證明與原本無異。
如不服本判決應於收受本判決後10日內向本院提出上訴書狀，上
訴書狀應敘述具體理由。上訴書狀未敘述上訴理由者，應於上訴
期間屆滿後20日內補提理由書狀於本院 (均須按他造當事人之人
數附繕本 )「切勿逕送上級法院」。
中    華    民    國    97    年    9     月    16    日
                                書記官  劉亭筠
附錄法條：
毒品危害防制條例第10條
施用第一級毒品者，處 6 月以上 5 年以下有期徒刑。
施用第二級毒品者，處 3 年以下有期徒刑。


司法院資訊處製作；財團法人民間司法改革基金會備份。
